臺灣臺南地方法院民事判決
110年度訴字第1842號
原      告  寶雅國際股份有限公司

法定代理人  陳建造      
訴訟代理人  林怡君      
被      告  雅迪有限公司 設新北市○○區○○街000號
兼上列一人
法定代理人  郭鐘鴻      

上二人共同
訴訟代理人  郭耀文      
上列當事人間請求給付帳款等事件，經本院於民國111年1月26日
辯論終結，判決如下：
    主    　文
一、被告應連帶給付原告新臺幣856,240元，及自民國110年11月
    6日起至清償日止，按年息百分之15計算之利息。
二、訴訟費用新臺幣9,360元由被告連帶負擔。
三、本判決第一項於原告以新臺幣285,413元為被告供擔保後得
    假執行。但被告如以新臺幣856,240元為原告預供擔保，得
    免為假執行。
    事實及理由
一、原告起訴主張：
　㈠原告與被告雅迪有限公司(下逕稱雅迪公司)簽立供應商契約
    書(下稱系爭供應商契約)、廠商廣宣及資訊處理合約書(下
    稱系爭廣宣資訊處理契約)、e化平台會員合約書(下稱系爭e
    化會員契約)、物流統倉合約(下稱系爭物流統倉契約)、廠
    商基本資料表等(下合稱系爭契約)，約定由雅迪公司供應商
    品於原告賣場販售，原告收取廣宣費、贊助費、資訊處理費
    、物流費等費用，且被告郭鐘鴻(下逕稱郭鐘鴻)依系爭供應
    商契約第19條為系爭契約之連帶保證人。
　㈡原告與雅迪公司嗣於110年8月31日終止合作，依系爭供應商
    契約第16條約定，雙方對點完成結算帳款，雅迪公司應依原
    告通知於110年11月5日前給付帳款新臺幣(下同)856,240元
    ，惟雅迪公司未依約給付帳款，原告爰依系爭契約提起本件
    訴訟，請求被告2人連帶給付原告856,240元，及依系爭供應
    商契約第16條第5項規定，給付催告期滿翌日起至清償日止
    按年息百分之15計算之利息。並聲明：被告2人應連帶給付
    原告856,240元，及自110年11月6日起至清償日止按年息百
    分之15計算之利息；願供擔保，請准宣告假執行(見本院卷
    第15頁)。
二、被告2人則以：對系爭契約終止後，被告2人應連帶給付之款
    項為856,240元乙節不爭執，但依照系爭廣宣資訊處理契約
    第4條約定，DM廣宣費、商品資訊處理費的計算要以進退貨
    金額為準，因原告積欠雅迪公司104年9月至110年9月未退還
    之DM廣宣費、商品資訊處理費共100,206元，被告2人主張抵
    銷等語置辯。並聲明：原告之訴駁回；願供擔保，請准宣告
    免為假執行(見本院卷第108、109頁)。
三、兩造不爭執事項(見本院卷第182頁)：
  ㈠原告與雅迪公司於109年1月1日簽立系爭供應商契約、系爭廣
    宣資訊處理契約、系爭e化會員契約、系爭物流統倉契約、
    基本資料表等件(見本院卷第23至37頁)，依系爭供應商契約
    第19條，郭鐘鴻為各該契約連帶保證人。
  ㈡原告與雅迪公司於110年8月31日終止合作，其等依系爭契約
    計算之未付款、扣款內容如本院卷第18至20頁之起訴狀附表
    。
四、兩造爭執事項(見本院卷第182頁)：雅迪公司主張以原告積
    欠之104年9月到110年9月未退之DM廣宣處理費、商品資訊處
    理費共100,206元抵銷，有無理由？
五、得心證之理由：
  ㈠按當事人主張有利於己之事實者，就其事實有舉證責任，民
    事訴訟法第277條定有明文，又同法第400條第2項對經裁判
    之抵銷數額，復明定有既判力，則主張抵銷之當事人就其主
    張抵銷之債權及數額確實存在之事實自負有舉證責任。
  ㈡查被告2人主張原告積欠雅迪公司104年9月到110年9月未退之
    DM廣宣處理費、商品資訊處理費共100,206元乙節，為原告
    否認，則被告2人依法自應就雅迪公司對原告有前揭債權存
    在之有利於己之事實，負舉證責任。被告2人就此固提出申
    退商品資訊2%+DMl%明細、原告應付帳款總表、原告應付帳
    款明細表交易統計表、營業人銷貨退回、進貨退出或折讓證
    明單等件(見本院卷第119至125頁)為證，惟上開資料為被告
    製作之私文書，原告並否認形式之真正(見本院卷第183頁)
    ，則本院尚難遽依被告2人所提之應付帳款總表、原告應付
    帳款明細表交易統計表、營業人銷貨退回、進貨退出或折讓
    證明單等件，認定原告積欠雅迪公司104年9月到110年9月未
    退之DM廣宣處理費、商品資訊處理費共100,206元。再者，
    依系爭供應商契約第7條第2項約定：雅迪公司若對結帳金額
    有疑義，應於結帳後20日內向原告提出正式書面說明，以便
    原告進一步查詢，否則視為原告給付之款項或扣款為真正，
    不得再異議等語，而被告2人亦不否認未曾對帳款提出書面
    異議(見本院卷第183頁)，是被告2人主張雅迪公司對原告有
    100,206元債權存在乙節，尚難憑採。
六、綜上所述，原告本於系爭契約之法律關係，請求被告2人連
    帶給付856,240元，及自催告給付期限翌日之110年11月6日(
    見本院卷第143頁)起至清償日止，按年息百分之15計算之利
    息，為有理由，應予准許。
七、原告陳明願供擔保，請准宣告假執行，核無不合，爰酌定相
    當擔保金額准許之，並依聲請酌定相當擔保金額，准被告供
    擔保後，得免為假執行。
八、本件為判決基礎之事證已臻明確，兩造其餘攻擊防禦方法及
    舉證，經本院斟酌後，認為均不足影響本判決之結果，爰不
    逐一論列，附此敘明。
九、訴訟費用負擔之依據：民事訴訟法第78條。 
中　　華　　民　　國　　111 　年　　2 　　月　　25　　日
                  民事第三庭   法    官　王淑惠
以上正本係照原本作成。
如對本判決上訴，須於判決送達後20日內向本院提出上訴狀。
如委任律師提起上訴者，應一併繳納上訴審裁判費。
中　　華　　民　　國　　111 　年　　2 　　月　　25　　日
                               書 記 官  洪凌婷